---
title: "Jongro_test"
author: "Namun Cho"
date: "`r format(Sys.Date())`"
output: html_document
---

```{r setup, include=FALSE}
knitr::opts_chunk$set(echo = TRUE)

library(tidyverse)
library(scales)
library(pscl)
library(forcats)
library(rstan)

rstan_options(auto_write = TRUE)
options(mc.cores = parallel::detectCores())

# ggplot 한글깨짐 대비
library(extrafont)
font_import()

font_name = "NanumGothic"
par(family="NanumGothic")
```

## Data import

```{r data import}

data <- read.table(file="_data/boondang_eul_test.txt", sep="\t", header = T)
colnames(data) = c('startdate','durringdate','enddate','area1','area2','area3','SAE','MIN_raw','PEOPLE','JUS','UNK1','UNK2','UNK3','MIN','house','press','method','ARS','N','rate','weight','age')
data$startdate <- as.Date(as.character(data$startdate))
data$durringdate <- as.Date(as.character(data$durringdate))
data$enddate <- as.Date(as.character(data$enddate))



head(data)

```

## Initialization

```{r init}

START_DATE <- as.Date(as.character("2016-03-15"))
END_DATE <- as.Date(as.character("2016-04-15"))

MU_START <- 33 # 종로 35 수성갑 50 분당을 20
MU_FINISH <- 33 # 종로 52.6 수성갑 62.3 분당을 39.85

Y_MIN <- 10
Y_MAX <- 70


days_between_elections <- as.integer(diff(as.Date(c(START_DATE, END_DATE))))  + 1

d1 <- list(mu_start = MU_START, mu_finish = MU_FINISH, n_days = days_between_elections)  # mu_start: 대략 시작시점의 민주당선호율, mu_finish: 최종 민주당 득표율

# plot_results 는 공개된 버젼을 그대로 사용

plot_results <- function(stan_m){
  if(class(stan_m) != "stanfit"){
    stop("stan_m must be an object of class stanfit, with parameters mu representing latent vote at a point in time")}
  ex <- as.data.frame(rstan::extract(stan_m, "mu"))
  names(ex) <- 1:d1$n_days
  
  p <- ex %>%
    gather(day, value) %>%
    mutate(day = as.numeric(day),
           day = as.Date(day, origin = START_DATE)) %>%
    group_by(day) %>%
    summarise(mean = mean(value),
              upper = quantile(value, 0.975),
              lower = quantile(value, 0.025)) %>%
    ggplot(aes(x = day)) +
    labs(x = "Shaded region shows a pointwise 95% credible interval.",
         y = "Voting intention for the MJD(%)",
         caption = "Source: Jackman's pscl R package") + 
    geom_ribbon(aes(ymin = lower, ymax = upper), alpha = 0.3) +
    geom_line(aes(y = mean)) + 
    scale_y_continuous(breaks = Y_MIN:Y_MAX, sec.axis = dup_axis(name="")) + # 30:60은 보여줄 그래프의 y하한 과 y 상한임. 
    theme(panel.grid.minor = element_blank())
  
  return(p)
}

```

## Method L1: House Effect in Local Election

- 문제: 선거구별로 조사된 조사수가 지나치게 적음
- 예: 가장 많이 조사된 종로구조차 10건 정도이며, (20대 기준) 시행사별로는 최대 2, 최소 1임. 이 경우 제대로 된 추정이 나올지 의문. 


## Method L2: No House Effect in Local Election

- 위 방법1의 결과가 지나치게 적은 샘플수로 문제가 있을 경우의 대안으로 사용. 
- House effect를 무시하고 Poll aggregation

```{r method L2}

ac <- data %>%
  mutate(MidDate = startdate + (enddate-startdate)/2, 
         MidDateNum = as.integer(MidDate - START_DATE),
         p = MIN/100,
         se_MIN = sqrt(p*(1-p)/N)*100)

d2 <- list(
  mu_start = MU_START,
  mu_finish = MU_FINISH,
  n_days = days_between_elections,
  y_values = ac$MIN,
  y_days = ac$MidDateNum,
  y_n = nrow(ac),
  y_se = ac$se_MIN
)

system.time({
  stan_mod2 <- stan(file = 'oz-polls-2.stan', data = d2,
                   control = list(max_treedepth = 20))
}) # 510 seconds// me: 473

theme_update(text=element_text(family="NanumGothic"))

plot_results(stan_mod2) +
   geom_point(data = ac, aes(x = MidDate, y = MIN)) +
   ggtitle("Voting intention for the 민주당 between the 2016 Boondang-eul elections",
           "Latent variable estimated with use of all firm's data") 

```

## Method G1: House Effect in Global Election

- 전국 정당 선호도는 샘플수가 충분할 것으로 예상함. 따라서 house effect 고려 가능하다고 봄
- No Plan B


## Wishlist to do

- 조사업체 대신 조사 방법 사용해보기. 


## 앞으로 할 일

- 현재 양당 구도. 양당구도일 경우: 두 값의 차이의 CI를 구해서 0보다 유의하게 크면 민주당 승리 0보다 작으면 제1야당 승리 (혹은 둘을 따로 그렸을 때 영역이 겹치는지 여부)
- 겹치면 겹치는 면적이 나오고 확률 계산이 가능할 것으로 보임. 
- 두 분포의 겹치는 면적으로 확률 도출 가능할 것 같음. 


## 데이터 요청

- 필요 데이터


## 이후 일정
